【裁判字號】    89,上易,474
【裁判日期】    890322
【裁判案由】    侵占
【裁判全文】
臺灣高等法院臺南分院刑事判決          八十九年度上易字第四七四號  Ａ
      上  訴  人
      即  自訴人  甲○○即嘉農大商行
      被      告  乙  ○  ○
右上訴人因被告侵占案件，不服臺灣嘉義地方法院八十八年度自字第六一號中華民國
八十九年一月二十九日第一審判決，提起上訴，本院判決如左：
      主      文
原判決撤銷。
乙○○連續意圖為自己不法之所有，而侵占對於業務上所持有之物，處有期徒刑柒月
。
      事      實
一、乙○○原為嘉農大商行之職員，負責嘉南羊乳之派送及收費等業務，竟基於意圖
    為自己不法所有之概括犯意，於任職期間即民國（下同）八十八年四月初某日起
    至同年五月底止，連續向附表所示之客戶陳俊光等人收取同年三、四月份之羊乳
    費用，共計新台幣（下同）十七萬零二百一十六元後，僅於同年四月間繳交自訴
    人一萬五千元（八十八年三月份共收取十一萬零二百一十六元，惟僅繳交自訴人
    一萬五千元；同年四月份則收取六萬元），其餘業務上所持有之十五萬五千二百
    一十六元，則侵占入己而逃匿無蹤。
二、案經被害人嘉農大商行向臺灣臺南地方法院提起自訴。
      理      由
一、訊據被告乙○○固坦承有將收取之貨款未交付之事實，惟辯稱：伊僅約十一多萬
    元未交付，並無十五多萬元，係自訴人將伊車禍由自訴人代付及借款計算在內云
    云。
二、惟查被告有將所收之貨款侵占共十五萬五千二百一十六元之事實，除據自訴人指
    訴在卷外，亦據被告於原審供承在卷，復有勞工保險卡影本一紙及應收帳款明細
    表十張（即附表所示）附卷可稽（見原審卷第四頁至第十四頁），被告於本院雖
    以前詞置辯，惟為上訴人即自訴人嘉農大商行負責人甲○○於本院所否認有將借
    款及代墊款加入，前開金額純屬被告代收之貨款，如加上非僅該款等語，揆之附
    表所示，被告亦僅空言復未提出其交付貨款之證據，且經上訴人為前開之說明後
    ，被告亦無爭執。足證被告於原審之自白核與事實相符，被告於本院所辯顯係事
    後飾卸之詞，委無足採。本件事證已臻明確，被告犯行洵堪認定。
三、查被告為任職上訴人即自訴人商行之職員，其利用為被害人收取羊乳費用之機會
    ，侵占因業務上所持有之金錢十五萬五千二百一十六元，核其所為，係犯刑法第
    三百三十六條第二項之業務侵占罪。被告先後多次侵占業務上所持有之財物，時
    間緊接，犯罪構成要件相同，顯係基於概括犯意反覆為之，應依連續犯之規定論
    以一罪，並加重其刑。
四、原審以被告罪證明確，因以論罪科刑固非無見。惟自訴人上訴意旨以已迭次給被
    告自新機會，被告表示願分期付款，惟迄今分文未付亦未和解，毫無悔意，原審
    諭知緩刑顯屬不當，而指摘原判決不當，復為被告坦承尚未給付，亦無具體要給
    付之意。是自訴人之上訴為有理由，原判決自屬無可維持，應由本院予以撤銷改
    判。爰審酌被告犯罪之動機、目的、手段、品行、所侵占之金額非鉅及其犯後態
    度等一切情狀，量處有期徒刑七月，以示懲儆。
據上論斷，應依刑事訴訟法第三百六十九條第一項前段、第三百六十四條、第三百四
十三條、第二百九十九條第一項前段、刑法第五十六條、第三百三十六條第二項，罰
金罰鍰提高標準條例第一條前段，判決如主文。
本案經檢察官楊秀美到庭執行職務。
中    華    民    國      八十九      年      三      月      二十二    日
                                  臺灣高等法院臺南分院刑事第一庭
                                      審判長法官  鄭    文    肅
                                            法官  王    浦    傑
                                            法官  楊    明    章
右正本證明與原本無異。
不得上訴。
                                      法院書記官  易    慧    玲
中    華    民    國      八十九      年      三      月      二十四    日
附錄本判決論罪科刑法條：
刑法第三百三十六條第二項：對於業務上所持有之物，犯前條第一項之罪者，處六月
                          以上五年以下有期徒刑，得併科三千元以下罰金。


司法院資訊處製作；財團法人民間司法改革基金會備份。
